# Hugo Andres Apablaza Guerrero

# Desallorrador FullStack

 Q La Serena, Chile
 Mapablazag@gmail.com
 (+56)
 9
 8722
 3148
 Q github.com/HApablazaG

in www.linkedin.com/in/hapablazag

#### **PERFIL**

Soy un programador full stack con gran experiencia en el desarrollo de sistemas web utilizando metodologías ágiles. Siempre comprometido en entregar código de calidad y en la aplicación de las buenas prácticas para el trabajo que realizo. Considero que tengo facilidades para aprender nuevas tecnologías y aplicarlas rápidamente a un nivel productivo.

# **EXPERIENCIA LABORAL**

#### 12/2021 - 04/2022

#### PROGRAMADOR FREELANCE, Asesoría Laboral y Sindical (ALS)

[PostgreSQL, Koa.js, React.js]

Desarrollo de sistema para la gestión de los procesos internos de la compañia (ciclo de vida de los juicios registrados), el cual también permite la calendarización de los eventos, utilizando la API de Google para generar automaticamente la invitación y enviarla a los participantes asociados.

#### 05/2019 - 11/2021

#### PROGRAMADOR SENIOR, CIN, UNIVERSIDAD CATÓLICA DEL NORTE

- [PostgreSQL, Express.js, React.js, Python] Mejora del proceso de proyección de trenes, FCAB.
- [PostgreSQL, Express.js, React.js] Sistema de Educación Continua, VRIDT Universidad Católica del Norte.
- [PostgreSQL, Koa.js, React.js, React Native] Sistema de revisión de rutas y notificación de amenazas georreferenciadas, Minera Los Pelambres.
- [API Rest, PHP, JavaScript] Sistema de control de asistencia de operadores de trenes, FCAB.
- [PostgreSQL, Koa.js, React.js, React Native] Sistema de seguimiento a la formación de especialidades médicas, Universidad Católica del Norte.
- [PostgreSQL, Koa.js, React.js] Sistema de gestión para la unidad CIMET de la Universidad Católica del Norte.

#### 11/2016 - 04/2019

#### PROGRAMADOR, CIN, UNIVERSIDAD CATÓLICA DEL NORTE

- [PostgreSQL, Express.js, React.js] Sistema de publicaciones, VRIDT Universidad Católica del Norte.
- [PostgreSQL, Express.js, React.js] Sistema de gestión de donaciones, VRIDT Universidad Católica del Norte.
- [PostgreSQL, Express.js, React.js] Sistema de seguimiento de prácticas, FACEA Universidad Católica del Norte.
- [API Rest, JavaScript, D3,js] Sistema de seguimiento de trenes, FCAB.

#### 05/2016 - 09/2016

#### PROGRAMADOR, INGENIERÍA GESTIÓN Y DESARROLLO S.A.

[MySQL, PHP, JQuery]

Actualización y termino del sistema de gestión e inventario interno de la compañía:

- Refactorización del código existente, el cual en su mayoria era código autogenerado por Dreamweaver (la herramienta utilizada para su desarrollo inicialmente).
- Rediseño de la interfaz de usuario para darle un aspecto más moderno y acorde a los estandares del momento.
- Finalizar las funcionalidades pendientes de implementación.
- Como adicional támbien se agregaron diversas pantallas de reportabilidad.

08/2015 - 05/2016

# PROGRAMADOR, CIN, UNIVERSIDAD CATÓLICA DEL NORTE

- [MySQL, PHP, JQuery] Desarrollo de un sistema de gestión para el programa PACE de la Universidad Católica del Norte.
- [MySQL, PHP, JQuery] Desarrollo de un sistema de gestión de la calidad para la Escuela de Ingeniería de la Universidad Católica del Norte.

### **EDUCACIÓN**

01/2017 INGENIERÍA CIVIL EN COMPUTACIÓN E INFORMÁTICA,

UNIVERSIDAD CATÓLICA DEL NORTE

04/2011 TÉCNICO EN DIBUJO TÉCNICO, LICEO JORGE ALESSANDRI RODRÍGUEZ

# (P) HABILIDADES

• •			
JavaScript	• • • •	React.js	••••
React Native	••••	Base de Datos	• • • • •
Node.js		PostgreSQL, MySQL, SQLite	
Express.js, Koa.js		PHP	• • • • •
Python	• • • • •	Otros Lenguajes de Programación Java, C#, C++	• • • • •
Control de Versiones	• • • • •		
Git, svn		Trabajo en Equipo	• • • • •
<b>Metodologías Ágiles</b> SCRUM	• • • •	Pensamiento Analítico	••••
© IDIOMAS			
Español	• • • •	Inglés	• • • • •

# **X** REFERENCIAS

Felipe Andrés Peña Graf, CIN, UNIVERSIDAD CATÓLICA DEL NORTE felipe.pena@ucn.cl, (+56) 9 8413 3421